【裁判字號】    88,上易,3175
【裁判日期】    890119
【裁判案由】    毒品危害防制條例
【裁判全文】
臺灣高等法院臺中分院刑事判決              民國八十八年度上易字第三一七五號
    上  訴  人
    即  被  告  甲○○
右列上訴人因毒品危害防制條例案件，不服台灣台中地方法院中華民國八十八年十一
月二日第一審判決（民國八十八年度易字第三○五四號；起訴案號：臺灣台中地方法
院檢察署八十八年度偵字第三五四號），提起上訴，本院判決如左：
    主  文
上訴駁回。
    事實及理由
一、本案經本院審理結果，認第一審判決認事用法及量刑均無不當，應予維持，並引
    用第一審判決書記載之事實、證據及理由（如附件）。
二、上訴人即被告甲○○（以下簡稱被告）於本院未提出其他有利之證據，僅指摘原
    判決量刑過重，惟查原判決量刑並無不當，已如前述，被告仍執此上訴，其上訴
    為無理由，應予駁回。
據上論斷，應依刑事訴訟法第三百六十八條、第三百七十三條，判決如主文。
本案經檢察官李榮鴻到庭執行職務。
中      華      民      國  八十九    年      一      月     十九     日
                                  臺灣高等法院臺中分院刑事第七庭
                                        審判長法  官  劉  連  星
                                              法  官  林  秋  華
                                              法  官  江  錫  麟
右正本證明與原本無異。
不得上訴。
                                              書記官  謝  雅  惠
中      華      民      國    八十九     年      一       月   二十一   日
                                                                        Ｆ
臺灣臺中地方法院刑事判決                        八十八年度易字第三○五四號
    公  訴  人  臺灣臺中地方法院檢察署檢察官
    被      告  甲○○  男三十七歲（民國○○○年○月○日生）
                        住台中縣新社鄉○○街○段三號
                        目前在臺灣臺中戒治所強制戒治中
                        身分證統一編號：Ｚ000000000號
右列被告因毒品危害防制條例案件，經檢察官提起公訴（八十八年度偵字第三五四號
），本院判決如左：
    主  文
甲○○施用第二級毒品，累犯，處有期徒刑陸月，如易科罰金，以參佰元折算壹日。
    事  實
一、甲○○於民國（下同）八十七年間曾犯毒品危害防制條例案件，經本院判處有期
    徒刑四月確定，於八十八年七月二日易科罰金執行完畢，詎仍不知悔改，復於毒
    品危害防制條例公布施行後，先因施用毒品案件，於八十七年九月三日經台灣高
    等法院台中分院以八十七年度上訴字第一八三八號判決免刑確定後，復因施用毒
    品案件，經本院以八十七年度毒聲字第三六九二號裁定令入勒戒處所觀察、勒戒
    後，認有繼續施用毒品傾向，除經台灣台中地方法院檢察署檢察官提起公訴，並
    經本院豐原簡易庭判處有期徒刑四月確定在案，且於八十八年七月二日易科罰金
    執行完畢外，另經本院裁定令入戒治處所施以強制戒治，並於強制戒治期間滿三
    月後，經評定為合格，再經本院裁定停止戒治，所餘戒治期間，付保護管束，並
    於八十八年六月二十三日出戒治所。詎甲○○於停止強制戒治之保護管束期間，
    猶不知悔改，竟於八十八年七月二十七日前七十二小時內止，在不詳地點，以不
    詳方法施用第二級毒品安非他命一次。嗣於八十八年七月二十七日經執行保護管
    束之台灣台中地方法院檢察署觀護人定期採驗尿液送檢驗後，呈甲基安非他命陽
    性反應，始查獲上情。並經本院裁定撤銷停止戒治，令入戒治處所施以強制戒治
    。
二、案經臺灣臺中地方法院檢察署檢察官自動檢舉偵查起訴。
    理  由
一、訊據被告甲○○矢口否認上開施用毒品犯行，並辯稱：自停止戒治出戒治所後，
    未再施用任何毒品云云。惟查：按一般吸食或施打麻醉藥品，八小時內約有百分
    之八十量於尿中排出，二十四小時後剩餘量之百之九十再排出，七十二小時後仍
    有微量排出，有憲兵司令部八十年五月七日（８○）鑑驗字第一七四六號函在卷
    可按，本件被告於八十八年七月二十七日經執行保護管束之台灣台中地方法院檢
    察署所採集之尿液送檢驗後，確呈甲基安非他命陽性反應，此有台灣台中地方法
    院檢署受保護管束人（被告）尿液檢體監管記錄表、私立中山醫學院附設孫中山
    先生紀念醫院藥物濫用檢測中心檢驗報告各乙紙在卷可稽，足證被告於八十八年
    七月二十七日前八至七十二小時內止，確有施用第二級毒品安非他命犯行，灼然
    甚明，被告空言否認，所辯不足採信。又被告於毒品危害防制條例公佈施行後之
    施用毒品案件，經台灣高等法院台中分院裁定送觀察勒戒後，認無繼續施用毒品
    之傾向，而為免刑判決，此有免刑判決書一份附卷可考，復於五年內再犯施用毒
    品罪．經本院裁送觀察、勒戒後，認有繼續施用毒品之傾向，經裁定施以強制戒
    治，並經起訴判處有期徒刑四月確定，復因戒治期間評定合格，裁定停止戒治，
    所餘戒治期間付保護管束，有卷附之台灣台中地方法院檢察署刑案資料查註紀錄
    表、本院八十八年度毒聲第五二三六號裁定書及台灣台中戒治所八十八年六月二
    十三日中戒教字第○六六六七號函可稽，被告於五年內再犯毒品案件，停止戒治
    付保護管束期間，再次施用毒品，已如前述，按於二犯戒治期間未滿再次施用毒
    品，因戒治程序猶未終結，顯見被告尚未確認無繼續施用之傾向，自仍得引用前
    案觀察、勒戒之結果，認被告有繼續施用毒品之傾向，無庸另行聲請觀察、勒戒
    之必要，且非三犯，本件被告五年內再犯施用第二級毒品之事證明確，犯行洵勘
    認定。
二、按安非他命係毒品危害防制條例第二條第一項第二款所規定之第二級毒品，被告
    於毒品危害防制條例公佈施行後，曾因施用毒品案件，裁定送觀察、勒戒後，為
    免刑判決後，再犯本次施用毒品案，屬五年內再犯施用毒品罪，核被告上開施用
    第二級毒品安非他命犯行，係犯毒品危害防制條例第十條第二項之施用第二級毒
    品罪。其施用第二級毒品安非他命前、後持有第二級毒品之低度行為，應為其施
    用第二級毒品之高度行為所吸收，不另論罪。又被告前於八十七年間曾因毒品危
    害防制條例罪經本院判處有期徒刑四月確定，於八十八年七月二十日易科罰金執
    行完畢，此有台灣台中地方法院檢察署刑案資料查註紀錄表一份在卷可按，五年
    以內再犯本件有期徒刑以上之罪，為累犯，應依刑法第四十七條規定加重其刑。
    爰審酌被告曾二度施用毒品，先經獲邀寬典而予免刑判決，後繼續停止戒治付保
    護管束，屢次再犯，顯乏禁絕毒害之決心，犯罪之動機、目的、手段及犯罪後之
    態度等一切情狀，量處如主文所示之刑，並諭知易科罰金之折算標準，以示懲儆
    。
據上論斷，應依刑事訴訟法第二百九十九條第一項前段、毒品危害防制條例第十條第
第二項、第二十條第三項、刑法第十一條前段、第四十七條、第四十一條，罰金罰鍰
提高標準條例第二條，判決如主文。
中    華    民    國      八十八      年      十一    月        二      日
                                      台灣台中地方法院刑事第二庭
                                              法  官  林  靜  芬
右正本證明與原本無異。
如不服本判決，應於判決送達後十日內向本院提出上訴狀，上訴於臺灣高等法院臺中
分院(須附繕本)。
                                              書記官
中    華    民    國      八十八      年   十一         月      八      日
附錄論罪科刑實體法條文：
毒品危害防制條例第十條第二項。


司法院資訊處製作；財團法人民間司法改革基金會備份。
